臺灣高雄地方法院刑事判決　　　　　　　　　　　　　九十四年度訴字第一四０號
　　公　訴　人　臺灣高雄地方法院檢察署檢察官
　　被　　　告　乙○○　男　三.
右列被告因違反毒品危害防制條例案件，經檢察官提起公訴（九十三年度毒偵字第六
九四七號）及移送併案審理部分（台灣台南地方法院檢察署九十三年度毒偵字第二０
０六號及第九十四年度毒偵字第二號），被告於本院準備程序進行中，就被訴及移送
事實為有罪之陳述，經本院告知簡式審判程序意旨，並聽取公訴人及被告之意見後，
合議庭裁定由受命法官獨任進行簡式審判程序審理，本院判決如左：
    主  文
乙○○連續施用第一級毒品，累犯，處有期徒刑拾月，扣案之第一級毒品海洛因壹包
（淨重零點零伍公克、空包裝重零點壹捌公克），沒收銷燬之、注射針筒壹支沒收；
又施用第二級毒品，累犯，處有期徒刑參月。應執行有期徒刑壹年，扣案之第一級毒
品海洛因壹包（淨重零點零伍公克、空包裝重零點壹捌公克），沒收銷燬之、注射針
筒壹支沒收。
    事  實
一、乙○○前因違反肅清煙毒條例案件，經台灣台南地方法院以民國（下同）八十六
    年度訴字第一八九六號判處有期徒刑三年二月確定，於九十二年三月三十一日執
    行完畢。其復因施用第一級毒品案件，經台灣台南地方法院裁定令入戒治處所施
    以強制戒治，於九十年九月十三日強制戒治期滿釋放，並經台灣台南地方法院檢
    察署檢察官於九十年十二月二十一日以九十年度戒毒偵字第六三０號不起訴處分
    確定。詎其仍未戒除毒癮，基於施用第一級毒品海洛因之概括犯意，於前揭不起
    訴處分確定後五年內之九十三年九月中旬某日起至九十三年十一月十日早上某時
    止，在台南市○○區○○街四段一六九巷十五號住處等地，連續施用第一級毒品
    海洛因多次；另基於施用第二級毒品之犯意，於九十三年十一月十日早上某時（
    不含公權力拘束時間），在前開住處施用第二級毒品甲基安非他命一次。為警先
    於九十三年十月十三日十四時許，在台南市安平區府平公園查獲，並扣得注射針
    筒一支；另於同年月二十六日二十一時四十分許，因乙○○騎乘失竊之機車行經
    台南市○○路○段與夏林路口為警查獲，並經其同意後採尿；復於同年十一月十
    二日十一時十分許，在高雄縣茄萣鄉○○路一九九巷口經警查獲，並扣得第一級
    毒品海洛因一包（淨重零點零五公克、空包裝重零點一八公克）。
二、案經高雄縣政府警察局湖內分局報告台灣高雄地方法院檢察署檢察官偵查起訴及
    台灣台南地方法院檢察署移送併案審理。
    理  由
壹、程序方面：
    按除被告所犯為死刑、無期徒刑、最輕本刑為三年以上有期徒刑之罪或高等法院
    管轄第一審案件者外，於法院行準備程序進行中，被告先就被訴事實為有罪之陳
    述時，審判長得告知被告簡式審判程序之旨，並聽取當事人、代理人、辯護人及
    輔佐人之意見後，裁定進行簡式審判程序；且受命法官行準備程序，與法院或
    審判長有同一之權限；又簡式審判程序之證據調查，不受刑事訴訟法第一百五十
    九條第一項、第一百六十一條之二、第一百六十一條之三、第一百六十三條之一
    及第一百六十四條至第一百七十條規定之限制，刑事訴訟法第二百七十三條之一
    第一項、第二百七十九條第二項前段、第二百七十三條之二分別定有明文。被告
    乙○○所為係犯死刑、無期徒刑、最輕本刑為三年以上有期徒刑以外之罪，其於
    準備程序中就被訴及併案事實為有罪之陳述，經法官告知簡式審判程序之旨，並
    聽取公訴人、被告之意見後，認為適宜由受命法官獨任進行簡式審判程序，依刑
    事訴訟法第二百七十三條之一第一項規定，合議庭裁定由受命法官獨任進行審判
    程序，合先敘明。
貳、實體方面：
一、訊據被告對於右揭犯罪事實均坦承不諱，本院復審酌：
  （一）被告於八十九年間因施用毒品案件，經台灣台南地方法院裁定令入戒治處所
        施以強制戒治，於九十年十二月十三日強制戒治期滿，經台灣台南地方法院
        檢察署檢察官於九十年十二月二十一日以九十年度戒毒偵字第六三０號不起
        訴處分等情，此有前開不起訴處分書、台灣高等法院被告全國前案紀錄表、
        台灣高雄地方法院檢察署刑案資料查註紀錄表各乙份在卷可按。是被告於涉
        本案之前，曾犯施用毒品經檢察官為不起訴處分確定，是其於強制戒治執行
        完畢釋放後五年內再犯本件施用毒品之罪甚明。
  （二）次查，經警將被告於九十三年十月十三日、同年月二十六日及九十三年十一
        月十二日遭查獲時所採集之尿液分別送驗結果，係呈嗎啡及甲基安非他命陽
        性反應，此有台南市政府衛生局九十三年十月二十日（煙）南市衛驗字第九
        三一００八號、該局九十三年十一月九日（煙）南市衛驗字第九三一０六九
        號檢驗成績書各一紙、高雄縣政府衛生局九十三年十一月二十九日九三煙檢
        字第二八０一號煙毒尿液檢驗成績書乙紙及姓名代碼對照表三紙附卷可稽，
        又查：
      (1)海洛因施用入人體後水解還原成嗎啡，再循嗎啡之代謝方式排出體外，業據
        行政院衛生署藥物食品檢驗局七十三藥檢壹字第○三○二二一號函說明綦詳
        ，且依醫學臨床實驗及根據英國藥學會出版Isolation and Indentification
        of Drugs乙書第二九三頁載明：海洛因經注射入人體後，在體內迅速水解成
        6Monoacety Imorphine，再緩緩繼續水解成嗎啡，然後再循嗎啡之代謝方式
        排出，同書第四三一至四三二頁並載有：嗎啡經注射入人體後，約百分之五
        十以上於八小時內自尿中排出，至二十四小時排出約百分之九十，但四十八
        小時後仍有微量可檢出等語。
      (2)甲基安非他命經口服投與後，約百分之七十於二十四小時內可自尿液中排出
        ，而尿液內含甲基安非他命成分之檢出，與投與甲基安非他命的量、個人體
        質、檢驗儀器之精密度有關，通常採尿化驗是否呈陽性反應，應以投與後二
        十四小時內所採者為宜，此有行政院衛生署藥物食品檢驗局（八○）藥檢壹
        字第四五二九號函可查。
      (3)準此而論，被告為遭查獲之尿液經送驗結果，分別係呈嗎啡及甲基安非他命
        陽性反應，顯見被告確有施用第一級毒品海洛因及第二級毒品甲基安非他命
        之犯行甚明。
  （三）此外，扣案之白色粉末一包，經送法務部調查局檢驗，含有海洛因成分，有
        該局九十三年十二月十七日調科壹字第二二００一八八六０號鑑定通知書一
        紙附卷可證。綜上，足認被告自白與證據相符，益徵被告確有施用毒品之行
        為無疑。
  （四）綜上所述，被告前曾犯施用毒品，經檢察官不起訴處分後之五年內，再犯本
        件施用第一級毒品及第二級毒品之罪，其事證明確，犯行洵堪認定。
二、核被告所為，係犯毒品危害防制條例第十條第一項、第二項之施用第一級、第二
    級毒品罪。又其施用第一級、第二級毒品前後持有該毒品之低度行為，應分別被
    其施用之高度行為所吸收，均不另論罪。又被告連續施用第一級毒品之犯行，時
    間緊接、手法相同，觸犯構成要件相同之罪名，顯係基於概括犯意為之，為連續
    犯，依刑法第五十六條之規定以一罪論，並加重其刑。至臺灣台南地方法院檢察
    署九十三年度毒偵字第六０六號及九十四年度毒偵字第二號之施用犯行部分，雖
    未經公訴人提起公訴，惟此部分事實既與前開論罪科刑部分各有連續犯之裁判上
    一罪關係，為起訴效力所及，本院自得併予審酌。又被告所犯上開二罪間，犯意
    各別，行為互異，應予分論併罰。又被告前因違反肅清煙毒條例案件案件，經台
    灣台南地方法院以八十六年度訴字第一八九六號判處有期徒刑三年二月確定，於
    九十二年三月三十一日執行完畢等情，台灣高等法院被告全國前案紀錄表一紙在
    卷足憑，其於五年內再犯本件最重本刑為有期徒刑以上之罪，為累犯，應依刑法
    第四十七條之規定，加重其刑，並就施用第一級毒品部分依法遞加之。爰審酌被
    告前有施用毒品之不良素行，歷經觀察、勒戒及強制戒治程序後，仍未能徹底戒
    絕毒品，且屢經查獲，隨即再犯，顯見意志不堅，且有失政府制定毒品危害防制
    條例之立法美意，本不宜寬貸，惟念其施用毒品乃自戕一己之身體健康，尚未害
    及他人，且犯後終知能坦承犯行等一切情狀，各量處如主文所示之刑，並定其應
    執行之刑。
三、扣案第一級毒品海洛因一包係查獲之毒品，且該包裝袋與其內毒品業已無法析離
    ，應同視為第一級毒品無訛，從而不問屬於犯人與否，均依本條例第十八條第一
    項前段規定沒收銷燬之，至於送驗耗費之海洛因部分，既已滅失不存在，自無宣
    告沒收銷燬之必要；另注射針筒一支雖非違禁物，然為被告所有，已據其自承在
    卷，且為供被告犯罪所用之物，爰依刑法第三十八條第一項第二款規定併予宣告
    沒收。
據上論斷，應依刑事訴訟法第二百七十三條之一第一項、第二百九十九條第一項前段
，毒品危害防制條例第十條第一項、第二項、第十八條第一項前段，刑法第十一條、
第五十六條、第四十七條、第三十八條第一項第二款、第五十一條第五款，判決如主
文。
本案經檢察官甲○○到庭執行職務。
中　　　華　　　民　　　國　　九十四　　年　　　一　　　月　　三十一　　日
                                    臺灣高雄地方法院刑事第七庭
                                        法  官    張茹棻
右正本證明與原本無異。
如不服本判決，應於判決送達後十日內，向本院提出上訴狀。
                                        書記官    李忠霖
中　　　華　　　民　　　國　　九十四　　年　　　二　　　月　　  一  　　日
附錄法條
毒品危害防制條例第十條
施用第一級毒品者，處六月以上五年以下有期徒刑。
施用第二級毒品者，處三年以下有期徒刑。
